【裁判字號】    99,抗,708
【裁判日期】    990628
【裁判案由】    沒入保證金
【裁判全文】
臺灣高等法院刑事裁定                   99年度抗字第708號
抗  告  人
即  具保人  甲○○
受  刑  人  乙○○
上列抗告人因沒入保證金案件，不服臺灣士林地方法院中華民國
99年5月25日裁定（99年度聲字第674號），提起抗告，本院裁定
如下：
    主  文
抗告駁回。
    理  由
一、原裁定意旨略以：本案聲請人臺灣士林地方法院檢察署檢察
    官以具保人甲○○因受刑人乙○○犯詐欺案件，經依臺灣士
    林地方法院（下稱原法院）指定保證金新臺幣（下同）1萬
    元，經具保人出具現金保證後，將受刑人釋放，茲因該受刑
    人逃匿，依刑事訴訟法第118條規定，應沒入具保人繳納之
    保證金，爰依同法第121條第1項規定，聲請裁定沒入具保人
    繳納之保證金等語。經原法院核閱全案卷宗，核有通緝書、
    臺灣板橋地方法院檢察署檢察官拘票、保證金收據（臺灣士
    林地方法院97年刑保I字第17號）、通知保證人函暨送達證
    書等件可稽，並無不合，自應將具保人繳納之保證金1萬元
    沒入等語。
二、抗告意旨以：抗告人與受刑人乙○○一直住在板橋市○○街
    ，但並未接到任何通知受刑人遭通緝或有人告知要投案，更
    無逃匿之實。抗告人於6月7日回到南雅南路才在信箱看到掛
    號，馬上去領回才知係法院裁定要沒收保證金，原裁定未調
    查是否告知，即沒收保證金顯有違誤云云。
三、經查：
  (一)按具保之被告逃匿者，應命具保人繳納指定之保證金額，並
    沒入之。不繳納者，強制執行。保證金已繳納者，沒入之；
    又沒入保證金，以法院之裁定行之。另受死刑、徒刑或拘役
    之諭知，而未經羈押者，檢察官於執行時，應傳喚之；傳喚
    不到者，應行拘提。前項受刑人，得依第76條第1款及第2款
    之規定，逕行拘提，及依第84條之規定通緝之，刑事訴訟法
    第118條第1項、第121條第1項及第469條分別定有明文。
  (二)本件受刑人乙○○因詐欺案件，前經原法院法官指定保證金
    1萬元，而由抗告人甲○○繳納上開保證金後，已將受刑人
    釋放，有臺灣士林地方法院97年7月7日刑保I字第17號收據
    1紙在卷可參。嗣受刑人所涉詐欺案件經原法院以97年度易
    緝字第46號判處有期徒刑8月，減為有期徒刑4月，如易科罰
    金以1千元折算1日，受刑人不服上訴本院，經本院以97年度
    上易3047號以其上訴不合法判決駁回上訴而告確定，經移送
    臺灣士林地方法院檢察署執行。檢察官准其易科罰金，受刑
    人並已繳納74,500元，嗣檢察官按受刑人住所傳喚受刑人到
    案執行剩餘款項，上開執行傳票，於99年2月20日送達於受
    刑人住所，並由受刑人親自收受，有送達證書1紙在卷可稽
    。檢察官另函知具保人應通知或帶同受刑人於上開期日到案
    執行，上開執行傳票，於99年2月24日送達於抗告人住所地
    ，因未會晤其本人，依法寄存送達於當地警察機關（即臺北
    縣政府警察局板橋分局板橋派出所），亦有送達證書1紙在
    卷為憑。惟受刑人無正當理由未到案執行，經檢察官指派警
    員前往受刑人住所拘提仍未獲，於99年4月27日以士檢清執
    戊緝字第708號通緝書通緝等情，有保證金收據（臺灣士林
    地方法院97年刑保I字第17號）、通知受刑人之執行傳票暨
    送達證書、通知保證人函暨送達證書、臺灣板橋地方法院檢
    察署檢察官拘票、通緝書等各在卷可憑。原審裁定沒入抗告
    人所繳納之保證金1萬元，經核尚無不合。抗告意旨猶執前
    詞指摘原裁定不當，難認有理，應予駁回。
據上論斷，依刑事訴訟法第412條，裁定如主文。
中    華    民    國    99    年    6     月     28   日
                  刑事第七庭  審判長法  官  宋明蒼
                                    法  官  趙功恆
                                    法  官  楊智勝
以上正本證明與原本無異。
不得再抗告。
                                    書記官  林桂玉
中    華    民    國    99    年    6     月    29    日

司法院資訊處製作；財團法人民間司法改革基金會備份。
